

abadahela@gmail.com

+216 21 593 065

### Réseaux sociaux

in @hela-abada-b0b560120/

@helabeda

# Langues

Arabe

.....

Français

**Anglais** 

## **Certificats**

# Fullstack Js MERN developer

GOMYCODE

#### **LinkedIn Learning**

Février 2021

• Python: L'analyse de données

#### **LinkedIn Learning**

Mars 2021

• L'essentiel du HTML5

## **LinkedIn Learning**

Février 2021

 Les fondements de la programmation

# **Compétences**

AstroJs

Strapi

Magento

Figma

Tailwind

Express.js

Redux

**Material-Ul** 

**Bootstrap** 

**Angular** 

HTML 5

CSS3

JavaScript / ES6

**Agile** 

**TypeScript** 

React.Js

Trello

# Développeuse Front-end React JS

Titulaire d'un diplôme d'Ingénieur génie Electrique, spécialisée en Electronique Embarquée et Telecom. Polyvalente et autonome sur mon poste tout en appréciant le travail en équipe de 1 ans et demi d'expérience, je me suis spécialisée dans le développement Full Stack JS, et la créations des sites web, même si je suis aussi capable de faire déploiement de site web et du webdesign. Je suis aujourd'hui à la recherche de nouvelles opportunités.

## **Diplômes et Formations**

### Full-Stack Javascript Bootcamp

De mai 2021 à octobre 2021 GO MY CODE Gafsa, Tunisie

#### Formation Java

De janvier 2021 à mars 2021 Electroworks Gafsa, Tunisie

#### Diplôme National d'Ingénieur en Génie Électrique

De septembre 2015 à juillet 2018

ESPRIMS - Ecole Supérieure Privée d'Ingénieurs de Monastir Monastir, Tunisie

- Spécialité : Électronique Embarquée et Telecom
- Mention: Bien

#### Licence en Génie Électrique

De septembre 2012 à juin 2015

Institut Supérieur des Études Technologiques de Gafsa Gafsa, Tunisie

- Spécialité : Électricité Industrielle
- Mention : Bien

# **Expériences professionnelles**

### Développeur Front-End

D'avril 2023 à septembre 2023 Satoripop Sousse, tunis

- Conception d'applications Front-End.
- Développement du frontend pour les sites web de <u>Carrefour.tn</u> et <u>Veamly.com</u>.
- Maintenance, amélioration, intégration de nouveaux modules tels que Magento sur le site, ainsi que résolution de bugs.
- Création du site et de sa version adaptative (responsive), en utilisant des outils d'optimisation pour le référencement SEO.
- Mise en place du système de gestion de contenu (CMS): Starpi.

### Développeuse full-stack

De juillet 2022 à décembre 2022 Highway Tunis, Tunisie

- · Créer des applications MERN stack.
- Développement backend (NodeJS) et frontend (ReactJS) du site web de la startup International Highway.
- Maintenance, amélioration, ajout de nouveaux modules sur le site et correctifs de bugs.
- Développement du site et de sa version responsive.
- Orchestration du déploiement d'application vis des outils de déploiement continu.

#### Développeuse web

Depuis novembre 2021 Freelance

- Création des applications MERN stack.
- Création des services RESTful avec node.js.
- Programmation des codes responsives.
- Création des sites e-commerce.

# **Compétences**

API / RestAPI
Node.js
MongoDB/ Mongoose
Git, GitHub, GitLab

# **Expériences professionnelles**

### Ingénieure Electrique

D'août 2020 à décembre 2020

Travaux Electricité Batiement Industriel TEBI Tunis, Tunisie

- Etude et Conception des installations électrique pour des bâtiments.
- Préparer les dossiers d'appel d'offres.
- Suivi de l'avancement des travaux dans les chantiers et les attachements.
- Etablissement unifilaires
- Etude, réalisations des plans d'exécution, les schéma unifilaires et les plans de récolement.
- Préparation des devis et factures.

## Enseignante Vacataire

De septembre 2019 à juillet 2020

Institut Supérieur des Etudes Technologiques ISET Gafsa, Tunisie

Les Matières

- Capteur,
- Mesure et Métrologie,
- Conception Assistée par Ordinateur CAO (ISIS, ARES, Création des Carte Electronique).